---
title: "Tipos de Interes"
author: "Armando"
date: "30/10/2019"
output: pdf_document
---

```{r setup, include=FALSE}
knitr::opts_chunk$set(echo = TRUE)
```

## Librerías a usar

```{r}

library(tidyverse)
library(here)
library(factoextra)
library(FactoMineR)
library(skimr)
library(corrplot)
library(readxl)
library(dplyr)
library(ggplot2)
library(GGally)
library(Hmisc)
library(corrplot)
library(PerformanceAnalytics)
library(psych)

```

## Cargamos los datos

```{r}

ACPTIUSD <- read_delim(here ("ACPTIUSD.csv"), 
                            ";", escape_double = FALSE, trim_ws = TRUE)

```

## Eliminamos NAs

```{r}

ACPTIUSD <- na.omit(ACPTIUSD)

```

## Visualizamos por encima los datos

```{r}

view(ACPTIUSD)

summary(ACPTIUSD)

```

## Hacemos los histogramas de las variables y los comparamos con la normal

```{r}

hist(ACPTIUSD$`DEPO 1M` , density = 20, breaks = 20, prob = TRUE,
     xlab = "Depósito a 1 mes",
     main = "Histograma y curva normal")
curve(dnorm(x, mean = mean(ACPTIUSD$`DEPO 1M`), sd = sqrt(var(ACPTIUSD$`DEPO 1M`))),
      col = "darkgreen", lwd = 2, add = TRUE, yaxt = "n")

hist(ACPTIUSD$`DEPO 3M` , density = 20, breaks = 20, prob = TRUE,
     xlab = "Depósito a 3 meses",
     main = "Histograma y curva normal")
curve(dnorm(x, mean = mean(ACPTIUSD$`DEPO 3M`), sd = sqrt(var(ACPTIUSD$`DEPO 3M`))),
      col = "darkgreen", lwd = 2, add = TRUE, yaxt = "n")


hist(ACPTIUSD$`DEPO 6M` , density = 20, breaks = 20, prob = TRUE,
     xlab = "Depósito a 6 meses",
     main = "Histograma y curva normal")
curve(dnorm(x, mean = mean(ACPTIUSD$`DEPO 6M`), sd = sqrt(var(ACPTIUSD$`DEPO 6M`))),
      col = "darkgreen", lwd = 2, add = TRUE, yaxt = "n")


hist(ACPTIUSD$`DEPO 12M` , density = 20, breaks = 20, prob = TRUE,
     xlab = "Depósito a 12 meses",
     main = "Histograma y curva normal")
curve(dnorm(x, mean = mean(ACPTIUSD$`DEPO 12M`), sd = sqrt(var(ACPTIUSD$`DEPO 12M`))),
      col = "darkgreen", lwd = 2, add = TRUE, yaxt = "n")

hist(ACPTIUSD$`IRS 2Y` , density = 20, breaks = 20, prob = TRUE,
     xlab = "Prediccion a 2 años",
     main = "Histograma y curva normal")
curve(dnorm(x, mean = mean(ACPTIUSD$`IRS 2Y`), sd = sqrt(var(ACPTIUSD$`IRS 2Y`))),
      col = "darkgreen", lwd = 2, add = TRUE, yaxt = "n")


hist(ACPTIUSD$`IRS 3Y` , density = 20, breaks = 20, prob = TRUE,
     xlab = "Prediccion a 3 años",
     main = "Histograma y curva normal")
curve(dnorm(x, mean = mean(ACPTIUSD$`IRS 3Y`), sd = sqrt(var(ACPTIUSD$`IRS 3Y`))),
      col = "darkgreen", lwd = 2, add = TRUE, yaxt = "n")


hist(ACPTIUSD$`IRS 4Y` , density = 20, breaks = 20, prob = TRUE,
     xlab = "Prediccion a 4 años",
     main = "Histograma y curva normal")
curve(dnorm(x, mean = mean(ACPTIUSD$`IRS 4Y`), sd = sqrt(var(ACPTIUSD$`IRS 4Y`))),
      col = "darkgreen", lwd = 2, add = TRUE, yaxt = "n")


hist(ACPTIUSD$`IRS 5Y` , density = 20, breaks = 20, prob = TRUE,
     xlab = "Prediccion a 5 años",
     main = "Histograma y curva normal")
curve(dnorm(x, mean = mean(ACPTIUSD$`IRS 5Y`), sd = sqrt(var(ACPTIUSD$`IRS 5Y`))),
      col = "darkgreen", lwd = 2, add = TRUE, yaxt = "n")


hist(ACPTIUSD$`IRS 7Y` , density = 20, breaks = 20, prob = TRUE,
     xlab = "Prediccion a 7 años",
     main = "Histograma y curva normal")
curve(dnorm(x, mean = mean(ACPTIUSD$`IRS 7Y`), sd = sqrt(var(ACPTIUSD$`IRS 7Y`))),
      col = "darkgreen", lwd = 2, add = TRUE, yaxt = "n")

hist(ACPTIUSD$`IRS 10Y` , density = 20, breaks = 20, prob = TRUE,
     xlab = "Prediccion a 10 años",
     main = "Histograma y curva normal")
curve(dnorm(x, mean = mean(ACPTIUSD$`IRS 10Y`), sd = sqrt(var(ACPTIUSD$`IRS 10Y`))),
      col = "darkgreen", lwd = 2, add = TRUE, yaxt = "n")

```

## Estudiamos la correlación entre variables

```{r}

# Comenzamos creando la matríz de correlaciones

matriz_correlaciones <- cor(ACPTIUSD[, -1])
matriz_correlaciones

# Ahora vemos los coeficientes de correlación para ver si son significativos
# Quitamos la primera columna, que es la fecha

rcorr(as.matrix(ACPTIUSD[, -1]))

####### Vemos que la mayoría de los coeficientes son cercanos a uno, por lo que la correlación entre variables el fuerte

# Vemos las correlaciones gráficamente

correlacion<-round(cor(ACPTIUSD[, -1]), 1)

corrplot(correlacion, method="number", type="upper")

#Se puede conocer la presencia o no de multicolinealidad al evaluar el determinante de la matriz de correlaciones de las variables de nuestra base de datos.

det(matriz_correlaciones)

####### Como es muy cercano a cero, hay un alto nivel de colinealidad

```

#Para el diagnóstico de la multicolinealidad trabajaremos con el test de esfericidad de Bartlett y la prueba de KMO

```{r}

#Test de Bartlett

bartlett.test(ACPTIUSD[, -1])

####### Como el p-valor es inferior a 0.05 existe presencia de multicolinealidad

# KMO (o MSA)

KMO(ACPTIUSD[, -1])

####### Cuando los valores se acercan a 1, hay mayor presencia de multicolinealidad, como es el caso
####### Nos indica también si merece la pena hacer un análisis factorial: >= 0.6 implica que hay que hacer el análisis factorial ; de 0.4 a 0.6 hay que estudiar las variables, pero se puede hacer el análisis factorial, y si es <0.4 no se recomienda hacer el análisis factorial
####### En este caso, se recomienda porque el resultado es 0.89

```

## Análisis de componentes principales

```{r}

#En primer lugar extraemos los autovalores y observamos la varianza explicada.

acp= PCA(ACPTIUSD[, -1], graph=T) 
view(acp)

acp$eig # con paquete FacotMineR

get_eig(acp) #con paquete factoextra

####### Observamos que el porcentaje de varianza de los dos primeros componentes principales explica casi la totalidad de la varianza de las nuevas variables. Como consecuencia reducimos la base de datos a dos dimensiones que corresponden a los dos primeros componentes principales.

#Observamos gráficamnete la varianza explicada mediante screeplot

fviz_eig(acp, addlabels=TRUE, hjust = -0.3)+
  labs(title="Scree plot / Gráfico de sedimentación", x="Dimensiones", y="% Varianza explicada")
theme_minimal()

#Analizamos la relaciónn de las variables con los componentes principales.

var=get_pca_var(acp) #factoextra
var

acp # resultados del ACP en FactoMineR

#Gráfico por defecto de las variables en el espacio de dos componentes principales.

fviz_pca_var(acp, col.var = "steelblue")

#Modificamos los colores para visualizar mejor la contribución de la variable en el eje principal.

fviz_pca_var(acp, col.var="contrib",
             gradient.cols = c("#00AFBB", "#E7B800", "#FC4E07"), repel=TRUE) +
  labs(title="Mapa de ejes principales")+
  theme_minimal()

fviz_pca_var(acp, col.var = "cos2",
             gradient.cols = c("#00AFBB", "#E7B800", "#FC4E07"), 
             repel = TRUE # Evitamos que se sobreponga el texto
)
# Ahora vemos la contribución de las variables a cada uno de los ejes principales

## Vemos la influencia sobre el eje 1

fviz_contrib(acp, choice="var", axes = 1 )+
  labs(title = "Contribuciones a la Dim 1")

## Vemos la influencia sobre el eje 2

fviz_contrib(acp, choice="var", axes = 2 )+
  labs(title = "Contribuciones a la Dim 2")

## Vemos la influencia sobre ambos ejes

fviz_contrib(acp, choice="var", axes = 1:2)+
  labs(title = "Contribuciones a las dos dimensiones")

```

## Rotación de variables subyacentes

```{r}

# Utilizamos el método Varimax

rotacion <- varimax(acp$var$cor)
rotacion

####### Se considera conveniente la solución rotada cuando casi todas las cargas factoriales sean más fuertes (mayor peso), hacia una de las componentes (factores), teniendo en cuenta que la otra tiene la suficiente proporción de variabilidad explicada

```

