---
title: "Prestamos"
author: "Armando"
date: "6/11/2019"
output: pdf_document
---

```{r setup, include=FALSE}
knitr::opts_chunk$set(echo = TRUE)
```

## Cargamos librerías

```{r}

library(readr)
library(here)
library(knitr)
library(rmarkdown)
library(faraway)
library(ISLR)
library(ggplot2)
library(ggfortify)
library(boot)
library(ROCR)
library(skimr)
library(dummies)
library(caret)
library(verification)

```

## Cargamos los datos

```{r}

loan <- read_csv(here("loan.csv"),
    col_types = cols(int_rate = col_number()))

```

## Seleccionamos variables

```{r}

#Seleccionamos las variables más representativas en función de la lectura propuesta.
loan2 <- loan[,c("int_rate", "grade", "home_ownership", "revol_util", "loan_amnt", "dti","annual_inc", "loan_status")]

```

## Análisis descriptivo

```{r}

skim(loan2)

```

```{r}

#Seleccionamos unicamente charged off y fully paid ya que son los únicos clientes que nos interesan.
variables_seleccionadas <- loan2[(loan2$loan_status == "Charged Off" | loan2$loan_status == "Fully Paid"),]

```

## Limpieza de datos

```{r}

variables_seleccionadas <- na.omit(variables_seleccionadas)

```

## Transformamos variables character a numericas

```{r}

#Cambiamos grade, home_ownership y loan_status. 
#Variable GRADE
dummies1 <- cbind(variables_seleccionadas, dummy(variables_seleccionadas$grade, sep = "_"))

# Variable Home_ownership 
dummies2 <- cbind(dummies1, dummy(variables_seleccionadas$home_ownership, sep = "_"))

#Variable loan_status
dummies3 <- cbind(dummies2, dummy(variables_seleccionadas$loan_status, sep = "_"))

View(dummies3)

#cambiamos revol_util que está en porcentaje dividiendolo entre 100 para que sea numérica también.
dummies3[,"revol_util"] <- as.numeric(sub("%","", dummies3$revol_util, fixed = TRUE))/100
loanfinal <- dummies3

dummies3[,"int_rate"] <- as.numeric(sub("%","", dummies3$int_rate, fixed = TRUE))/100
loanfinal <- dummies3

```

# Train y Test

```{r}
set.seed(06112019)

n = nrow(loanfinal)
id_train <- sample(1:n, 0.80*n) 
loanfinal.train <- loanfinal[id_train,] 
loanfinal.test <- loanfinal[-id_train,]

```

#Aplicacion del modelo GLM 


```{r}

loan_glm <- glm(`dummies2_Charged Off`~. -home_ownership - grade - loan_status - `dummies2_Fully Paid`, data = loanfinal.train, family = "binomial")

summary(loan_glm)

```


#Hacemos uan predicción

```{r}

predict(loan_glm, newdata = loanfinal, type = "response")

```

# Hacemos una segunda predicción quitando las variables no relevantes

```{r}

loan_glm1 <- glm(`dummies2_Charged Off`~. -home_ownership - grade - loan_status - `dummies2_Fully Paid` - variables_seleccionadas_A  - variables_seleccionadas_F - variables_seleccionadas_G - dummies1_ANY - dummies1_NONE -dummies1_OTHER -dummies1_RENT  , data = loanfinal.train, family = "binomial")

summary(loan_glm1)

```

# Hacemos una comparación entre los dos modelos usando el método AIC 

```{r}

AIC(loan_glm)
AIC(loan_glm1)

```


# Vemos un histograma de las probabilidades de pago (siendo 0 que paga, y 1 que no paga)

```{r}

hist(predict(loan_glm1, type = "response"))

```


# Vamos a calcular el cut of óptimo (con un bucle de 100 pruebas)

```{r}

prob.loan_glm1.insample <- predict(loan_glm1,type="response") #Hacemos la predicción del segundo modelo


searchgrid<-seq(0.001, 1, 0.01)
result<-cbind(searchgrid, NA)
cost1 <- function(r, pi){
  peso1 = 3 #peso dar crédito y default
  peso2 = 1 #peso no dar crédito y pagan
  c1 = (r==1)&(pi<pcut)
  c0 = (r==0)&(pi>pcut)
  return(mean(peso1*c1+peso2*c0))
}
for(i in 1:length(searchgrid))
{
  pcut <- result[i,1]
  result[i,2] <- cost1(loanfinal.train$`dummies2_Charged Off`, prob.loan_glm1.insample)
}
plot(result, ylab="Cost")

## Con esto establecemos el cut of que minimiza el coste de dar o no dar un crédito. Lo vemos gráficamente

```

```{r}

# Ahora calculamos el punto mínimo que acabamos de ver gráficamente. Este es nuestro cut of (punto a partir del cual consideramos que un préstamo va a pagar o no va a pagar)

result[which.min(result[,2]),][1]

```

# Ahora calculamos cúantos impagados hay según nuestro cut of

```{r}

predicted.loan_glm1.insample <- as.numeric(prob.loan_glm1.insample > result[which.min(result[,2]),1])

table(as.numeric(prob.loan_glm1.insample > result[which.min(result[,2]),1]))

# Calculamos la matriz de confusión

conf <- table(loanfinal.train$`dummies2_Charged Off`,  predicted.loan_glm1.insample, dnn=c("Truth","Predicted"))

accuracy <- (conf[1,1]+conf[2,2])/sum(conf)

accuracy

```

# Matriz con el test

```{r}

prob.modelo2.outsample <- predict(loan_glm1,loanfinal.test,type="response")
predicted.modelo2.outsample <- prob.modelo2.outsample> 0.241
predicted.modelo2.outsample <- as.numeric(predicted.modelo2.outsample)
table(loanfinal.test$loan_status, predicted.modelo2.outsample, dnn=c("Truth","Predicted"))

```

# Curva ROC

```{r}

roc.plot(loanfinal.test$`dummies2_Charged Off`, prob.modelo2.outsample)

```


