---
title: "Seguros"
author: "Armando Torner"
date: "11/11/2019"
output: pdf_document
---

```{r setup, include=FALSE}
knitr::opts_chunk$set(echo = TRUE)
```

## Cargamos librerías

```{r}

require(forecast)
require(xts)
require(ggplot2)
library(ggfortify)
library(here)
library(dplyr)
library(readr)
library(robustfa)

```

## Cargamos datos

```{r}

primas_mapfre <- read.csv (here ("Primas_mapfre.csv"), sep = ";", dec = ",")

```

## Sumamos las primas

Esto se hace de cara a realizar una posterior predicción

```{r}

primas_mapfre$Suma <- (primas_mapfre$Primas_vida + primas_mapfre$Primas_no_vida)

```

## Análisis exploratorio 

```{r}

primas_ts <- ts(primas_mapfre$Suma, start = c(2008,1), frequency = 4)
primas_desc <- decompose(primas_ts)
plot(primas_desc, col = "blue")

```

Observamos que hay tendencia creciente positiva y que existe estacionalidad.

## Modificación de datos

```{r}

#Create a XTS object
#Convert data to XTS
xPrimas = xts(primas_mapfre$Suma, order.by = as.Date(primas_mapfre$Fecha,"%m/%d/%Y"),frequency=4)

```

```{r}

#Generate quarterly data
xPrimas = to.quarterly(xPrimas)

```


```{r}

#Transform to zoo data (forecast package)
zPrimas = as.zoo(xPrimas$xPrimas.Close)
names(zPrimas)="Primas"

```


```{r}

##Plot Serie
autoplot(zPrimas)+ggtitle("Primas trimestrales")+xlab("Trimestres")+ylab("Primas")

#Seasonal Plot
ggfreqplot(as.ts(zPrimas),freq=4,nrow=1,facet.labeller=c("1T","2T","3T","4T"))+ggtitle("Primas Trimestrales")

```

Ahora eliminamos los datos de 2017 para realizar posteriormente mediante ETS la prediccion de 2017 y 2018

```{r}

#Select number of observation to compare forecast
cOmit=4

#Data Size
nObs=length(zPrimas)

#sub_sample
#oVentas=zVentas[1:(nObs-cOmit),]
oPrimas <- window(zPrimas,start=index(zPrimas[1]),end=index(zPrimas[nObs-cOmit]))
View(oPrimas)

```

# Modelo ETS 

```{r}

## Select automatic ETS
etsfit<-ets(oPrimas,damped=TRUE)
#forecast model
fprimas.ets=forecast(etsfit)
#Results
summary(fprimas.ets)

```

Obtenemos como resultado la predicción "Point Forecast", así como los valores en los intervalos de confianza al 80% y al 95%

```{r}

#Plot
plot(fprimas.ets)
lines(window(zPrimas),type="o")

```

Vemos las correspondencias del modelo ETS:

Error = A: Tendencia lineal
Tendencia = Ad: Tendencia lineal amortiguada
Estacionalidad = A: Tendencia lineal 

```{r}

#Actual and Forecast
matrix(c(fprimas.ets$mean[1:cOmit],zPrimas[(nObs-cOmit+1):nObs]),ncol=2)

```

Obtenemos en la primera columna la media de los valores que se han obtenido con el ETS, y en 
la segunda columna los valores de la predición que selecciona de manera automática los valores 
para realizar la predicción.  

#MODELO ARIMA 

Como vemos, la serie temporal no es estacionaria, por lo que no es constante en varianza y media. 
Debemos realizar una transformación logarítmica de la varianza y, si no apreciamos estacionariedad aun asi, procedemos a realizar el logaritmo de la tasa de variación. 

```{r}

#Log transformation

zPrimas_log = log(zPrimas)
df_newl <- data.frame(value = as.vector(zPrimas_log),
                     time = time(zPrimas_log))
ggplot(df_newl)+geom_point(aes(x=time,y=value))+geom_line(aes(x=time,y=value))+ylab("Primas")+ggtitle("Modelo ARIMA")+xlab("Años")

```

```{r}

#Estacionaria en varianza 
ggtsdisplay(zPrimas_log) 

#Los ACF y PACF son los gráficos que muestran los residuos. 

#Estacionaria en media 
ggtsdisplay(diff(zPrimas_log)) 

```

# Modelo ARIMA 

```{r}

fit1=auto.arima(oPrimas,lambda=0)
summary(fit1)

#residual analysis
ggtsdisplay(fit1$residuals)

#El arima lo que nos está generando es el modelo sin los residuos (en ACF y PACF) de manera automática que estaba obteniendo al tranformar en logaritmo y al realizar la diferencia para hacer estacionaria la serie.

```

La hipotesis nula de este test es que las autocorrelaciones de hasta un desfase k son iguales a 0. Es decir, que los valores de los datos son aleatorios e independientes hasta un cierto número de desfases. En nuestro caso son 12 desfases porque hay 12 retardos.  

```{r}

#box-Ljung Test
Box.test(fit1$residuals,lag=6, fitdf=3, type="Lj")
Box.test(fit1$residuals,lag=8, fitdf=3, type="Lj")
Box.test(fit1$residuals,lag=12, fitdf=3, type="Lj")

fprimas.arima=forecast(fit1)

#Se acepta la hipotesis nula porque nuestro nivel de significación es superior a 0.05. Es decir, a un nivel de confianza de 95% se acepta la hipótesis nula. 

```

#Representación gráfica del modelo ARIMA

```{r}

df_new <- data.frame(value = as.vector(zPrimas),
                     time = time(zPrimas))

ggplot(df_new)+geom_point(aes(x=time,y=value))+geom_line(aes(x=time,y=value))+ geom_forecast(fprimas.arima,alpha=0.4)+ggtitle("ARIMA: Predicción Primas")


fprimas.arima

```


